臺灣臺北地方法院民事判決　九十一年度訴字第七二二號
　　原　　　告　甲○○　送達處所：台北郵政二六之一三六號信箱
　　　　　　　　　　　　身分證.
　　被　　　告　乙○○
右當事人間請求損害賠償事件，本院判決如左：
    主      文
被告應給付原告新台幣拾萬元及自民國九十年十二月八日起至清償日止，按年息百
分之五計算之利息。
原告其餘之訴駁回。
訴訟費用由被告負擔十分之三，餘由原告負擔。
本判決原告勝訴部分，於原告以新台幣壹拾萬元為被告供擔保後，得假執行。
原告其餘假執行之聲請駁回。
    事      實
甲、原告方面：
一、聲明：
（一）被告應給付原告新台幣（下同）一百萬元及自起訴狀繕本送達翌日起清償日止
      ，按年息百分之五計算之利息。
（二）願供擔保以代釋明，請准宣告假執行。
二、陳述：
（一）被告於民國九十年五月間，未經原告同意，擅自將原告之真實姓名、行動電話
      、年齡、外貌、身材特徵等隱私資料，以不堪之文字公然散佈於數個色情網站
      上，致進入該網站之特定不多數人，不分日夜撥打原告之行動電話，造成原告
      生活品質備受騷擾。而原告為身世清白之未婚女性，潔身自愛、生活嚴謹，與
      被告並無恩怨，只因被告一時無聊而對原告做此傷害，原告情何以堪？原告莫
      名遭此事故，多次往返相關承辦機構處理相關事宜，亦須向任職公司請假外出
      ，致原告工作收入損失，又須時時擔心再受不明電話騷擾，鎮日生活於恐懼不
      安之中，日以繼夜、戰戰兢兢、困擾不已。原告因名譽為被告前述行為所侵害
      ，受有損害，自得請求被告賠償精神上損害。為此本於侵權行為之法律關係，
      起訴請求被告給付一百萬元及自起訴狀繕本送達翌日起清償日止，按年息百分
      之五計算之利息。
（二）對被告抗辯所為之陳述：
    1.原告之生活秩序至今因被告在網路上行為之影響而受到干擾。
    2.原告是自南強高中畢業，目前沒有工作，之前做內勤採購、月薪三萬元，一人
      單獨生活在外。
乙、被告方面：
一、聲明：駁回原告之訴及假執行之聲請。
二、陳述：
（一）被告係自治平高中畢業，目前擔任快遞工作，每個月收入一萬九千元，有房屋
      ，沒有車子、存款，未婚，一個人在外獨自生活。
（二）當初是因為好奇，才在網路上貼這樣的訊息，只是單純開個玩笑。
丙、本院依職權調閱臺灣臺北地方法院九十一年度簡上字第五九號偽造文書等案件卷
    宗（含臺灣臺北地方法院檢察署九十年度偵字第一七○一四號、本院九十年度簡
    字第三九三九號案件卷宗）。
    理      由
一、原告起訴主張被告於九十年五月間未經其同意，擅自將原告之真實姓名、行動電
    話、年齡、外貌、身材特徵等隱私資料，以不堪之文字公然散佈於數個色情網站
    上，致進入該網站之特定不多數人，不分日夜撥打原告之行動電話，造成原告生
    活品質備受騷擾，被告此行為實已侵害原告之名譽，且造成原告因此多次往返相
    關承辦機構處理相關事宜，亦須向任職公司請假外出，又須時時擔心再受不明電
    話騷擾，鎮日生活於恐懼不安之中，日以繼夜、戰戰兢兢、困擾不已，受有精神
    上損害。為此本於侵權行為之法律關係，請求被告給付一百萬元及自起訴狀繕本
    送達翌日起清償日止，按年息百分之五計算之利息等語。被告則以：當初是因為
    好奇，才在網路上貼這樣的訊息，只是單純開個玩笑等語，資為抗辯。
二、原告主張被告於九十年五月間未經其同意，擅自將原告之真實姓名、行動電話、
    年齡、外貌、身材特徵等隱私資料，以不堪之文字公然散佈於數個色情網站上，
    致進入該網站之特定不多數人，不分日夜撥打原告之行動電話，造成原告生活品
    質備受騷擾之事實，為被告所不爭執。
  (一)經查，被告確實於九十年五月二十八日上午七時三十三分、同年六月二日上午七
    時十四分許，連續以其向網路服務業者「中華電信股份有限公司數據通信分公司
    」（即ＨＩＮＥＴ）所申請之撥接帳號、密碼，並以（Ｏ二）00000000
    號 電 話 及 其 所 有 之 個 人 電 腦 及 數 據 機 連 接 網際網路，（網址
    http://www.2u.com.tw/cgi-bin/04/guestpage.cgi?userid=t2633&page=7   及
    http://o-i-tw.virtualave.net/display.pl?uesr=JOE&page=21）等「一夜情」
    留言版，偽冒原告名義刊登：「我是個上班族，我快三十歲了，但是沒時間做那
    些事：：：真的很想要：：：電0922xxxxxx（詳卷）」、「我今年二十九歲，是
    一個朝九晚十的上班族，由於工作的關係，沒時間做喜愛做的事：：：真的很想
    要，你能給我嗎？：：：等你：：：電0922xxxxxx（詳卷）」等足以使人認為原
    告品行不端等不實內容文字，並予行使、散布等情，有中華電信股份有限公司數
    據通信分公司客戶上線紀錄資料及網路留言版內容列印附於臺灣臺北地方法院檢
    察署九十年度偵字第一七○一四號偽造文書案件卷宗可憑，此業經本院調閱九十
    一年度簡上字第五九號偽造文書等案件卷宗（含臺灣臺北地方法院檢察署九十年
    度偵字第一七○一四號、本院九十年度簡字第三九三九號案件卷宗）查證屬實，
    且被告亦經判決連續行使偽造私文書有罪在案，其中所犯法條尚包括刑法第三百
    十條第二項之誹謗罪。
  (二)按因故意或過失，不法侵害他人之權利者，負損害賠償責任，民法第一百八十四
    條第一項前段定有明文。名譽權為人格權之一，以人在社會上應受與其地位相當
    之尊敬或評價之利益為其內容，乃前開法條所稱之權利。又所謂侵害名譽，指以
    言語、文字、漫畫或其他方法貶損他人在社會上之評價，使其受到他人憎惡、蔑
    視、侮辱、嘲笑、不齒與其往來，須行為人有傳播散布之行為，始足該當，而該
    散播散布僅須傳之於被害人以外之任何一人即可，蓋民事侵權行為之目的，非在
    維護社會之秩序，而在補救、填補被害人之損害，故縱僅一、二人知悉此受散布
    之內容，被害人之名譽在此一、二人心中顯已受影響。是妨害名譽之構成要件計
    有：行為人有侵害名譽之行為、行為人之行為侵害被害人之名譽權、發生損害、
    侵害行為與損害間有相當因果關係、行為人之行為出於不法、行為人之誹謗性表
    示出於故意或過失。再者，侵害名譽行為對被害人所造成之損害，其中有屬對被
    害人社會地位或評價之貶損者，被害人僅須證明有此侵害行為之存在，不須證明
    實際損害之發生，即可請求將該侵害予以排除，蓋此種損害之性質，為人格權之
    侵犯，其具體證明又甚困難故也。原告主張被告有前述行為，業經認定明確，該
    行為既屬侵害原告名譽之行為，自必造成對原告社會地位或名價之貶損，故而原
    告受有損害，自堪可認定。
  (三)綜上所述，原告主張其對被告有民法第一百八十四條第一項前段之侵權行為損害
    賠償請求權，為有理由。
三、依民法第一百九十五條第一項前段規定：「不法侵害他人之身體、健康、名譽、
    自由、信用、隱私、貞操或不法侵害其他人格法益而情節重大者，被害人雖非財
    產上之損害，亦得請求賠償相當之金額。」，按非財產上之損害賠償為民事損害
    賠償之一脈，因之，非財產上損害賠償亦當然採賠償全部損害之原則。故而計算
    損害之大小時，應依附賠償權利人感受痛苦之諸因素而計算，乃當然之結果。又
    所謂相當金額之計算，應以實際加害之情形、被害人所受精神上痛苦之程度、賠
    償權利人之身分地位、經濟能力，並斟酌賠償義務人之經濟狀況、可歸責之程度
    等定之。經斟酌：
  (一)實際加害情形：被告在網路上散布足以侵害原告名譽文字之行為顯然多次，而非
    偶然單一之行為，再者，被告亦自認當初是因為好奇，才在網路上貼這樣的訊息
    ，只是單純開個玩笑等語，其係故意侵害原告之名譽，乃灼然者。
  (二)原告所受精神上痛苦程度：被告之侵害行為導致進入網站之特定不多數人，日夜
    撥打原告之行動電話，造成原告生活品質備受騷擾，致原告必須時時擔心再受不
    明電話騷擾，鎮日生活於恐懼不安之中，日以繼夜、戰戰兢兢、困擾不已，加以
    ，原告之生活秩序至今因被告在網路上行為之影響而受到干擾等節，已經原告陳
    述綦詳，並為被告所不否認，而堪信原告因被告之行為顯受有相當之精神上痛苦
    。
  (三)原告之身分地位、經濟能力：原告是自南強高中畢業，目前沒有工作，之前做內
    勤採購、月薪三萬元，一人單獨生活在外，業經原告陳述綦詳。又原告八十九年
    度所得收入大抵僅有薪資所得、利息所得等，約五十九萬餘元，此有財政部財稅
    資料中心九十一年三月二十二日資五字第九一○四四八九一號函及附件在卷可稽
    。
  (四)被告之身分地位、經濟能力：被告係自治平高中畢業，目前擔任快遞工作，每個
    月收入一萬九千元，有房屋，沒有車子、存款，未婚，一個人在外獨自生活等情
    ，雖經被告自陳明確；但查，被告八十九年度薪資所得約為二十三餘萬元，另有
    房屋、土地各一筆，且有汽車一部，有前述財政部財稅資料中心函附資料可參，
    與被告所辯之所得、財產狀況，在所得金額、汽車所有權項目部分並不相符，是
    應以該財稅資料中心函為參酌之依據。
  (五)綜合上述情狀，本院認為原告請求被告賠償其非財產上損害慰撫金數額以三十萬
    元為相當，逾此部分之請求則難認正當。
四、次依民法第二百二十九條第二項規定：「給付無確定期限者，債務人於債權人得
    請求給付時，經其催告而未為給付，自受催告時起，負遲延責任。其經債權人起
    訴而送達訴狀，或依督促程序送達支付命令，或為其他相類之行為者，與催告有
    同一之效力。」，從而，原告本於侵權行為之法律關係，請求被告給付三十萬元
    及自起訴狀繕本送達翌日即九十年十二月八日起清償日止，按年息百分之五計算
    之利息，為有理由，應予准許，至超逾部分，則難謂有據，應予駁回。
五、假執行之宣告：
    原告陳明願供擔保，聲請宣告假執行，經核其勝訴部分，合於法律規定，爰酌定
    相當之擔保金額宣告之；其餘假執行之聲請，因該部分訴之駁回而失所依據，應
    予駁回。
六、因本件事證已臻明確，兩造其餘主張陳述及所提之證據，經審酌與本院上開論斷
    結果無違，爰不予一一贅述。
七、結論：
    本件原告之訴為一部有理由，一部無理由，依民事訴訟法第七十九條但書、第三
    百九十條第二項，判決如主文。
中　　　華　　　民　　　國　　九十一　　年　　　四　　　月　　二十五　　日
　　　　　　　　　　　　　　　民事第三庭法　　　官　賴錦華
右為正本係照原本作成
如對本判決上訴，須於判決送達後廿日內向本院提出上訴狀
中　　　華　　　民　　　國　　九十一　　年　　　四　　　月　　二十六　　日
　　　　　　　　　　　　　　　　　　　　法院書記官　葛映嵐
